【裁判字號】    96,易,3612
【裁判日期】    970110
【裁判案由】    贓物
【裁判全文】
臺灣板橋地方法院刑事判決              96年度易字第3612號
公  訴  人  臺灣板橋地方法院檢察署檢察官
被      告  乙○○原名黃俊豪.
上列被告因贓物案件，經檢察官聲請簡易判決處刑（96年度偵字
第13466 號），本院認不得以簡易判決處刑，改依通常程序判決
如下：
    主  文
乙○○無罪。
    理  由
一、聲請簡易判決處刑書暨蒞庭檢察官補充更正後之公訴意旨略
    以：被告乙○○明知引擎號碼為ＥＲ二四三七三二號之機車
    車身（原為甲○○所有，於民國九十三年六月十七日上午七
    時許，在高雄縣湖內鄉○○村○○路凱悅大樓停車場內失竊
    ），係來路不明之贓物，竟仍於九十六年四月二十一日下午
    五時二十分起至九十六年六月六日下午五時許間之某時，在
    不詳之地點，向真實姓名年籍不詳之成年人，收受該部輕型
    機車車身，改掛其所有之ＤＧＡ－七六０號車牌，供己騎用
    。嗣於九十六年六月六日下午五時許，乙○○騎乘該機車，
    行經臺北縣中和市○○路○段一一六號前時，為警攔檢查獲
    ，並循線得悉上情。因認被告亦涉有刑法第三百四十九條第
    一項之收受贓物罪嫌。
二、按犯罪事實應依證據認定之，無證據不得認定犯罪事實，刑
    事訴訟法第一百五十四條第二項定有明文。又認定犯罪事實
    所憑之證據，雖不以直接證據為限，間接證據亦包括在內，
    然而無論直接或間接證據，其為訴訟上之證明，須於通常一
    般之人均不致有所懷疑，而得確信其為真實之程度者，始得
    據為有罪之認定，倘其證明尚未達到此一程度，而有合理之
    懷疑存在時，事實審法院在心證上無從為有罪之確信，自應
    為無罪之判決，最高法院七十六年度台上字第四九八六號判
    例意旨闡示甚明。
三、公訴意旨認被告乙○○涉有上開犯行，無非係以：前開輕型
    機車車身，係車主甲○○所有，於九十三年六月十七日上午
    七時許，在高雄縣湖內鄉○○村○○路凱悅大樓停車場內失
    竊，有車籍作業系統查詢認可資料、車輛竊盜、車牌失竊資
    料個別查詢報表附卷可稽，足認該輕型機車車身確係贓物無
    疑。被告於偵查中雖辯稱該輛機車係其於九十三年七、八月
    間，在桃園市○○路四二九號中古機車行所價購者，然經警
    方偕同被告前往被告前開所指之地點查訪，該處大門深鎖、
    外觀上無從辨識為機車行，有現場照片三張在卷足憑，此亦
    為被告於警詢中所自認。又前開ＤＧＡ－七六０號之車牌一
    面，係黃俊豪所有，係遲至九十五年一月十一日晚間十一時
    許、九十六年四月二十一日下午五時二十分許方各遭竊乙次
    ，亦有車籍作業系統查詢認可資料、車輛竊盜、車牌失竊資
    料個別查詢報表附卷可考，是被告辯稱早於九十三年七、八
    月間即取得該面車牌等情，顯有矛盾，應不足採，為其主要
    論據。訊據被告堅決否認涉有上開犯行，辯稱：伊原名就是
    黃俊豪，車牌號碼ＤＧＡ－七六０號機車係其以新臺幣一萬
    八千元所購買，該機車曾經先後失竊二次，伊自警局將車領
    回時，車子就是這個樣子，伊領車時看車子的顏色、車型一
    樣，也是用伊原來的機車鑰匙開車，並不知到為何車身會不
    一樣等語。
四、經查，上開輕型機車車身，係車主甲○○所有，於九十三年
    六月十七日上午七時許，在高雄縣湖內鄉○○村○○路凱悅
    大樓停車場內失竊之事實，有車籍作業系統查詢認可資料、
    車輛竊盜、車牌失竊資料個別查詢報表附卷可稽，固足認該
    輕型機車車身確係贓物無疑。惟被告原名黃俊豪於九十三年
    十一月二十九日更名為乙○○，其於九十一年二月四日向大
    輝機車材料行購入車號ＤＧＡ－七六０號輕型機車，並辦理
    過戶登記等情，有個人姓名更改資料查詢表、交通部公路總
    局臺北區監理所板橋監理站九十六年十月八日北監一字第九
    六０００三五八八號函附汽機車過戶申請登記書各一件在卷
    足佐。又上開機車於九十五年一月十二日、九十六年四月二
    十一日先後二次因失竊報案登錄，並分別於九十五年一月二
    十日、九十六年四月二十六日經警尋獲之事實，復有車輛竊
    盜、車牌失竊資料個別查詢報表二件在卷可稽，足見被告辯
    稱車牌號碼ＤＧＡ－七六０號機車係其購買，該車先後失竊
    二次經報警後尋回等語，均非無據，公訴人未調閱相關機車
    過戶申請登記書，復未查及卷附車籍作業系統查詢認可資料
    表上登錄之「黃俊豪」身分證號碼與被告乙○○相同，應為
    同一人，即以員警現場查訪查無機車行及「黃俊豪」係在九
    十五年一月十一日、九十六年四月二十一日始報案失竊等情
    ，遽認被告所辯不足採信，顯有誤會。又被告所有之機車暨
    先後二次失竊後尋回，且其失竊時間，均係在上開輕型機車
    車身失竊之後，又失竊之機車遭他人解體、改掛車牌之情事
    ，所在多有，是被告所有之機車於失竊時間內，經他人換裝
    車身，或將其ＤＧＡ－七六０號車牌改掛在其他車輛上之可
    能性，即無從排除，故被告於警局領回其失竊之機車時，即
    可能係已經他人換裝車身，或將其ＤＧＡ－七六０號車牌改
    掛在上開輕型機車車身上。況持有贓物之原因眾多，或因過
    失未查而持有，或因故意犯罪（如竊盜、收受贓物、故買贓
    物）而持有，其原因不一而足，並無其他積極證據，證明被
    告係在領回其失竊之車輛後之九十六年四月二十一日下午五
    時二十分起至為警查獲時之九十六年六月六日下午五時許間
    之某時，明知上開輕型機車車身係贓物，仍在不詳之地點，
    向真實姓名年籍不詳之成年人，收受該部輕型機車車身，改
    掛其所有之ＤＧＡ－七六０號車牌，供己騎用。從而，本案
    依公訴人所舉及本院調查所得證據，並無任何已達於通常一
    般之人均不致有所懷疑，而得確信其為真實之程度之直接或
    間接證據，可認被告有收受贓物之犯行，揆諸前開最高法院
    判例意旨，應認不能證明被告犯罪，依法應為其無罪之諭知
    。
據上論斷，應依刑事訴訟法第四百五十二條、第三百零一條第一
項，判決如主文。
本案經檢察官陳佳宏到庭執行職務。
中    華    民    國    97    年    1     月    10    日
                  刑事第十六庭    審判長法  官  白光華
                                        法  官  曾淑娟
                                        法  官  楊志雄
右正本證明與原本無異。
如不服本判決，應於判決送達後十日內，向本院提出上訴狀。
                                        書記官  張玉如
中    華    民    國    97    年    1     月    10    日
附錄本案論罪科刑法條全文
中華民國刑法第三百四十九條
收受贓物者，處三年以下有期徒刑、拘役或五百元以下罰金。
搬運、寄藏、故買贓物或為牙保者，處五年以下有期徒刑、拘役
或科或併科一千元以下罰金。
因贓物變得之財物，以贓物論。


司法院資訊處製作；財團法人民間司法改革基金會備份。
